臺灣臺南地方法院刑事附帶民事訴訟判決　
110年度簡附民字第112號
原    告    劉發強
被    告    張中隆
上列被告因傷害案件（本院110年度簡字第2140號），經原告提
起附帶民事訴訟，請求損害賠償，本院於民國110年10月18日言
詞辯論終結，判決如下：
    主  文
被告應給付原告新臺幣壹拾伍萬元，及自民國一一○年九月十八
日起至清償日止，按週年利率百分之五計算之利息。
原告其餘之訴駁回。
本判決原告勝訴部分得假執行。
原告其餘假執行之聲請駁回。
    事實及理由
一、原告起訴主張：被告於民國110年2月20日上午8時許，在臺
    南市新營區新進路與和平路口之華南銀行停車場，見原告趨
    近，竟以手往被告方向揮擊，過程中揮打到被告眼睛，被告
    因此受有左側眼球及眼眶組織挫傷、左眼急性結膜炎之傷害
    ，爰依侵權行為法律關係，請求被告賠償精神慰撫金新臺幣
    (下同)800,000元等語。並聲明：㈠被告應給付原告800,000
    元，及自刑事附帶民事訴訟起訴狀繕本送達翌日起至清償日
    止，按週年利率5％計算之利息。㈡願供擔保請准宣告假執行
    。
二、被告則以：當時現場我緊張，只有撥到原告一下，我如果真
    的要傷害原告，他倒地我一定會多打幾拳並踩幾腳，之前原
    告在銀行罵我太超過了，原告說他之前沒恐嚇我，沒罵我，
    也不認識我，都是謊言等語，資為抗辯。並聲明：原告之訴
    駁回。
三、得心證之理由：　　
  ㈠按因故意或過失，不法侵害他人之權利者，負損害賠償責任
    ；不法侵害他人之身體、健康、名譽、自由、信用、隱私、
    貞操，或不法侵害其他人格法益而情節重大者，被害人雖非
    財產上之損害，亦得請求賠償相當之金額，民法第184條第1
    項前段及第195條第1項前段分別定有明文。次按就刑事訴訟
    所調查之證據，視為就附帶民事訴訟亦經調查；附帶民事訴
    訟之判決，應以刑事訴訟判決所認定之事實為據，刑事訴訟
    法第499條第1項、第500條亦有明文。經查，本件原告主張
    被告於上開時間、地點傷害原告，致原告受有上開傷勢乙節
    ，業據本院以110年度簡字第2140號刑事簡易判決認定在案
    （取捨證據、認定事實等詳如該案刑事簡易判決所示），有
    該判決在卷可佐，揆諸前開說明，自應以上開刑事判決認定
    被告確有上開所述行為事實無疑，則原告主張被告對其有侵
    權行為之事實，並本於侵權行為損害賠償請求權訴請被告賠
    償，自於法有據。
  ㈡又按慰藉金之賠償須以人格權遭遇侵害，使精神上受有痛苦
    為必要，其核給之標準固與財產上損害之計算不同，然非不
    可斟酌雙方身分資力與加害程度，及其他各種情形核定相當
    之數額（最高法院51年台上字第223號民事判例意旨參照）
    。查原告因被告前揭傷害行為而受有上開傷勢，且該傷勢已
    影響其左眼視力，其左眼裸視0.4，不可矯正，有診斷證明
    書在卷供參（見本院卷第11頁），原告精神上自受有極大之
    痛苦，是原告本於侵權行為之法律關係，請求被告賠償其非
    財產上之損害，洵屬有據。本院審酌原告為高中畢業，目前
    擔任ＯＯＯＯＯＯ股份有限公司現場組長，並經銷電腦彩券，月收
    入約10幾萬元，於109年度申報所得OOOOOOOOO元，名下有房
    屋O筆、土地O筆、投資O筆；被告則係高職畢業，目前販售
    刮刮樂彩券，月收入約1萬多元，於109年度申報所得OOOOOO
    O元，名下無其他財產等情，業經兩造陳明在卷(見本院卷第
    71頁)，復有本院依職權調取兩造稅務電子閘門財產所得調
    件明細表附卷可參(見本院卷第27至32頁)，並衡以兩造之身
    分、經濟狀況、教育程度、傷害情節及原告所受上開傷勢，
    認原告請求之精神慰撫金以150,000元為適當，逾此範圍之
    請求，則屬過高，要難准許。
四、綜上所述，原告依侵權行為之法律關係，請求被告給付150,
    000元，及自刑事附帶民事訴訟起訴狀繕本送達翌日即110年
    9月18日（送達證書見本院卷第35頁）起至清償日止，按週
    年利率5％計算之利息，為有理由，應予准許，逾此金額之請
    求，則屬無據，應予駁回。
五、本件原告勝訴部分所命給付之金額未逾500,000元，依刑事
    訴訟法第491條第10款準用民事訴訟法第389條第1項第5款規
    定，應依職權為假執行之宣告；原告就此部分陳明願供擔保
    請准宣告假執行，僅係促使本院職權之發動，並無准駁之必
    要。至原告敗訴部分，其假執行之聲請因訴之駁回而失其所
    據，應併予駁回。
六、本件為判決基礎之事證已臻明確，兩造其餘攻擊防禦方法及
    舉證，經本院斟酌後，認為均不足影響本判決之結果，爰不
    逐一論列，附此敘明。
七、本件為刑事附帶民事訴訟，依刑事訴訟法第505條第2項之規
    定，免納裁判費用，且訴訟程序中，兩造並無其他訴訟費用
    之支出，爰不諭知訴訟費用之負擔。　　　　　　
中　　華　　民　　國　　110 　年　　11　　月　　3 　　日
                  刑事第十庭    法　官　潘明彥
以上正本證明與原本無異。
如不服本判決應於收受本判決後20日內向本院提出上訴書狀，並
應敘述具體理由。其未敘述上訴理由者，應於上訴期間屆滿後20
日內向本院補提理由書狀（均須按他造當事人之人數附繕本）「
切勿逕送上級法院」。 
　　　　　　　　　　　　　　　　書記官  蘇豐展 
中　　華　　民　　國　　110 　年　　11　　月　　3 　　日